臺灣高等法院高雄分院刑事判決
111年度上訴字第583號
上  訴  人  
即  被  告  黃長瑋


選任辯護人  王俊智律師
上列上訴人因違反槍砲彈藥刀械管制條例等案件，不服臺灣高雄
地方法院110年度審訴字第56號，中華民國111年1月5日第一審判
決所處之刑（起訴案號：臺灣高雄地方檢察署109年度偵字第815
0號、第18290號、第18291號），提起上訴，本院判決如下：
    主  文
上訴駁回。
    事實及理由
壹、程序事項：
    刑事訴訟法第348條規定已於民國110年6月16日公布，同月1
    8日生效施行。本案係於上開規定修正施行後繫屬本院，並
    非刑事訴訟法施行法第7條之13所規定仍適用修正前規定之
    案件，故應適用修正後之規定。又修正後刑事訴訟法第348
    條第3項規定：「上訴得明示僅就判決之刑、沒收或保安處
    分一部為之」，而其立法理由指出：「為尊重當事人設定攻
    防之範圍，並減輕上訴審審理之負擔，容許上訴權人僅針對
    刑、沒收或保安處分一部提起上訴，其未表明上訴之認定犯
    罪事實部分，則不在第二審之審判範圍。因此，如僅對宣告
    刑部分，提起上訴，其效力不及於原審所認定之犯罪事實，
    犯罪事實即不在上訴審審查範圍，而應以原審法院所認定之
    犯罪事實，審認原審之宣告刑妥適與否的判斷基礎」。本案
    上訴人即被告丙○○（下稱被告）於本院審理時表示僅就原判
    決之量刑上訴，而未就犯罪事實及沒收聲明不服（本院卷第
    76、123頁）。依據前述說明，本院僅就原判決所宣告之刑
    是否妥適進行審理，至於其他部分則非本院審查範圍，先予
    指明。
貳、本案據以審查量刑妥適與否之原審所認定之犯罪事實及所犯
    罪名：
一、被告明知已貫通之金屬槍管為槍砲之主要組成零件，屬於槍
    砲彈藥刀械管制條例第4條第2項所列之管制物品，非經主管
    機關之許可，不得無故持有、寄藏，竟基於寄藏槍砲主要組
    成零件之犯意，由綽號「威龍」之不詳男子於109年4月1日
    晚間某時許，在高雄市復興路某燒烤店，將不具殺傷力之如
    附表編號1所示非制式槍枝1把（含已貫通之金屬槍管1支）
    ，包裝於袋內，委由不知情之楊○霖於同日交付被告，被告
    允諾代為保管後，進而藏放於高雄市○○區○○街000○0號5樓D
    房居處內，而非法寄藏已貫通之金屬槍管1支。
二、被告與胡○新（另由原審法院改以簡易判決處刑）係朋友兼
    酒店經紀公司同事，因胡○新旗下小姐陳○婷積欠告訴人乙○○
    新臺幣（下同）3,000元致生糾紛，被告乃透過胡○新以如附
    表編號8所示行動電話，於109年3月7日18時前某時許，聯繫
    告訴人乙○○至高雄市苓雅區新光碼頭外空地進行債務談判。
    被告再於109年3月7日18時許，至高雄市三民區遼寧二街43
    號向不知情之楊○霖（另由檢察官不起訴處分）借用不具殺
    傷力之如附表編號2所示槍枝1把。再搭乘由胡○新與其他不
    詳之男子（無證據證明有未滿18歲之少年）分別駕駛車牌號
    碼0000-00號、BDP-5763號自用小客車前往新光碼頭外空地
    等候。嗣告訴人乙○○偕同告訴人甲○○於翌日（即3月8日）凌
    晨2時57分許，騎乘機車抵達現場，被告與胡○新共同基於恐
    嚇危害安全之犯意聯絡，由被告先下車持如附表編號2所示
    槍枝對空鳴槍，並以槍口對準告訴人乙○○，告訴人甲○○見狀
    上前制止，被告另基於傷害之犯意，持該槍枝朝告訴人甲○○
    右小腿射擊，致其受有右小腿開放性傷口之傷害，並持該槍
    枝對準告訴人乙○○及甲○○，恫稱：「不是很嗆？3,000元還
    要不要還？」等語。胡○新亦因不滿告訴人乙○○及甲○○之態
    度，持被告交付之如附表編號2所示槍枝（無裝填子彈）對
    其等射擊，使其等心生畏懼，致生危害於身體安全。告訴人
    乙○○及甲○○隨即騎乘機車逃離現場。嗣因告訴人乙○○及甲○○
    報警處理，經警於109年4月8日拘提被告及胡○新到案，並分
    別於同年4月9日、4月15日在被告及不知情之鄭育人住居所
    執行搜索後，扣得如附表所示之物，而悉上情。
三、所犯罪名：
  ㈠核被告所為，就事實一部分係犯槍砲彈藥刀械管制條例第13
    條第4項之未經許可寄藏槍砲之主要組成零件罪；就事實二
    部分係犯刑法第277條第1項之傷害罪及同法第305條之恐嚇
    危害安全罪。
  ㈡被告就事實一部分，自109年4月1日起至同月9日為警查獲止
    ，受託寄藏如附表編號1所示已貫通之金屬槍管1支，為行為
    之繼續，應論以繼續犯一罪。被告持有該槍砲主要組成零件
    之行為，乃寄藏之當然結果，不另論罪。
  ㈢被告就事實二部分，以一個持有不具殺傷力槍枝之恫嚇行為
    ，同時使告訴人乙○○及甲○○均心生畏懼，致生危害於安全，
    為想像競合犯，應依刑法第55條前段之規定，論以一恐嚇危
    害安全罪。被告與胡○新就此部分犯行，有犯意聯絡及行為
    分擔，應論以共同正犯。
  ㈣被告所犯上開未經許可寄藏槍砲主要組成零件、傷害及恐嚇
    危害安全等3罪，犯意各別、行為互殊，應予分論併罰。
參、上訴論斷之理由：
一、原審認被告罪證明確，並審酌被告明知已貫通之金屬槍管乃
    槍砲主要組成零件，屬違禁物，非經中央主管機關之許可，
    不得擅自寄藏，竟漠視法令，擅為寄藏已貫通之金屬槍管，
    對他人生命、身體安全有潛在之高度危險，嚴重危害社會治
    安；復不思循正當途徑解決他人間債務問題，竟共同恐嚇告
    訴人乙○○及甲○○，且持如附表編號2之不具殺傷力槍枝傷害
    告訴人甲○○，所為實有不該；惟念及被告犯後坦承犯行，態
    度尚可，考量其持有如附表編號1之已貫通金屬槍管時間非
    長，尚查無被告持以實施進一步犯罪之行為而肇致實害，兼
    衡其與告訴人乙○○就恐嚇犯行部分已成立調解，告訴人乙○○
    亦具狀表示不再追究被告之刑事責任，請求給予被告從輕量
    刑（原審卷第87、89、90頁之調解筆錄、刑事陳述狀），暨
    其自陳之智識程度及家庭生活經濟狀況（涉及被告隱私，不
    予揭露，詳見原審卷第309頁）等一切情狀，就其所犯未經
    許可寄藏槍砲之主要組成零件罪部分，量處有期徒刑7月，
    併科罰金2萬元，並就罰金部分諭知以1,000元折算1日之易
    服勞役折算標準；共同犯恐嚇危害安全罪及傷害罪部分，分
    別量處有期徒刑4月、2月，並各諭知以1,000元折算1日之易
    科罰金折算標準。再就前開得易科罰金之罪部分，定應執行
    刑為有期徒刑5月，並諭知以1,000元折算1日之易科罰金折
    算標準。經核原判決量刑並無不當。被告上訴意旨指摘原判
    決量刑過重，請求撤銷改判，為無理由，應予駁回。
二、末查，被告明知附表編號1之已貫通金屬槍管，為槍砲之主
    要組成零件，而屬於政府管制之違禁物，竟無故寄藏之，徒
    增警方查緝槍砲犯罪之難度；又僅因他人間之3,000元債務
    糾紛，即與告訴人乙○○及甲○○相約在新光碼頭外空地談判，
    並持附表編號2之非制式空氣槍到場，以槍口對準告訴人乙○○及甲○○，口出恫嚇言詞，復持以射擊告訴人甲○○之右小腿
    ，致其受有右小腿開放性傷口之傷害。被告公然持空氣槍恃
    強凌弱，下手實施暴力犯罪，顯然目無法紀，已嚴重危害社
    會治安及公眾安寧。被告雖已與告訴人乙○○達成調解，惟調
    解內容為告訴人乙○○願意無條件和解，亦即被告並未實際填
    補告訴人乙○○之損失，尚無從因告訴人乙○○之善意寬宥而為
    被告是否適於緩刑之有利認定；且被告迄未與告訴人甲○○達
    成和解以彌補其所受之損害。本院審酌被告之犯罪情節，認
    如遽對被告宣告緩刑，將難以使被告罰當其罪，並易使其他
    潛在行為人產生投機心態，爰不予緩刑之宣告，附此敘明。
據上論結，應依刑事訴訟法第368條，判決如主文。
本案經檢察官邱柏峻提起公訴，檢察官李靜文到庭執行職務。
中　　華　　民　　國　　111 　年　　11　　月　　23　　日
                  刑事第二庭    審判長法  官  孫啓強
                                      法  官  莊珮吟
                                      法  官  鄭詠仁
以上正本證明與原本無異。
槍砲及傷害罪部分如不服本判決應於收受本判決後20日內向本院
提出上訴書狀，其未敘述上訴理由者，並得於提起上訴後20日內
向本院補提理由書狀（均須按他造當事人之人數附繕本）「切勿
逕送上級法院」。
恐嚇罪部分不得上訴。
中　　華　　民　　國　　111 　年　　11　　月　　23　　日
                                      書記官  楊明靜
附錄本判決論罪科刑法條：
槍砲彈藥刀械管制條例第13條第1項、第4項
未經許可，製造、販賣或運輸槍砲、彈藥之主要組成零件者，處
3年以上10年以下有期徒刑，併科新台幣700萬元以下罰金。
未經許可，持有、寄藏或意圖販賣而陳列第1項所列零件者，處6
月以上5年以下有期徒刑，併科新台幣300萬元以下罰金。
刑法第277條第1項
傷害人之身體或健康者，處5年以下有期徒刑、拘役或50萬元以
下罰金。
刑法第305條
以加害生命、身體、自由、名譽、財產之事恐嚇他人，致生危害
於安全者，處2年以下有期徒刑、拘役或9千元以下罰金。

附表：
編號 扣案物 數量 備註 1 已貫通之金屬槍管【非制式手槍（槍管編號0000000000）】 1支 丙○○前受託寄藏、持有之不具殺傷力之非制式槍枝1把。 2 非制式空氣槍(槍管編號0000000000) 1把 1.丙○○持之於上開時、地遂行本案傷害、恐嚇犯行之用；胡○新持之於上開時、地遂行本案恐嚇犯行之用。 2.證人楊○霖所有借予丙○○（偵二卷第14頁）。 3 塑膠彈珠 1包  4 鋼瓶 4個  5 行動電話(IMEI：000000000000000) 1支 案外人謝沛慈所有 6 行動電話(IMEI：000000000000000) 1支 案外人謝沛慈所有 7 行動電話(IMEI：000000000000000) 1支 丙○○所有、與本案無關 8 行動電話(IMEI：000000000000000) 1支 1.胡○新所有（偵一卷第21至22頁） 2.廠牌IPHONE，玫瑰金。